# 处置子公司及其他经营单位收到的现金净额负数

提问人：g2000 时间：2013-04-16 16:08:35
现金流量表中处置子公司及其他经营单位收到的现金净额能填负数吗？ A公司处置子公司B，通过拍卖公司于资产负债表日完成股权转让，转让款在资产负债表日后才拍卖公司转回公司账上，在报告期该项目填负数？

回答人：chenyiwei
《讲解 2010 》P529：处置子公司及其他营业单位收到的现金净额如为负数，应将该金额填列至“支付其他与投资活动有关的现金”项目中。